【裁判字號】    97,上訴,629
【裁判日期】    970507
【裁判案由】    毒品危害防制條例
【裁判全文】
臺灣高等法院臺中分院刑事判決         97年度上訴字第629號
上  訴  人
即  被  告  甲○○
                    （另案於台中監獄臺中分監執行中）
指定辯護人  陳光龍律師
上列上訴人因毒品危害防制條例案件，不服臺灣臺中地方法院96
年度訴字第3071號中華民國97年1月30日第一審判決（起訴案號
：臺灣臺中地方法院檢察署96年度偵字第8408號），提起上訴，
本院判決如下：
    主  文
原判決關於甲○○販賣第一級毒品及販賣第二級毒品部分，暨定
應執行刑部分均撤銷。
甲○○犯如附表壹至附表伍所示之罪，各處如附表壹至附表伍所
示之刑；主刑部分，應執行有期徒刑貳拾壹年。
其餘被訴販賣第一級毒品部分均無罪。
    事  實
一、甲○○曾犯贓物罪，經法院判處有期徒刑4月確定，又曾因
    違反毒品危害防制條例案件，經法院分別判處有期徒刑1年2
    月、5月確定，上開3罪經合併定應執行刑為1年8月，甫於民
    國（下同）92年2月12日執行完畢。
二、甲○○猶不知悔改，明知海洛因、甲基安非他命分屬毒品危
    害防制條例第2條第2項第1款、第2款規定所管制之第一級、
    第二級毒品，非經許可，不得持有、販賣，竟基於意圖營利
    之犯意，於附表一至附表三所示時間、地點，販賣海洛因給
    溫士榮、錢進順共3次（有關各次販賣之時間、地點、販賣
    之對象、販賣之經過及所得之金額，均詳如附表一至附表三
    所示）。復基於意圖營利之犯意，於附表四至附表五所示時
    間、地點，販賣甲基安非他命給鄭欽仁、綽號「阿裕」之男
    子各1次（有關各自販賣之時間、地點、販賣之經過及所得
    之金額，均詳如附表四至附表五所示）。嗣經臺中縣警察局
    烏日分局員警依臺灣臺中地方法院檢察署檢察官指揮，執行
    通信監察及動態跟監後，於96年3月28日下午16時20分許，
    持臺灣臺中地方法院96年度聲搜字第1367號搜索票前往甲○
    ○住處搜索時，在臺中縣霧峰鄉○○路301巷19號前，發現
    甲○○行蹤，甲○○見警欲逃跑之際，隨手丟棄海洛因及甲
    基安非他命各1包，為警攔捕後，復在其所騎乘之車號INH-2
    22號重型機車之前置物箱內查獲海洛因17包（與其所丟棄1
    包，總計18包、驗後合計淨重4.28公克，包裝袋重4.61公克
    ）、甲基安非他命1包（與其所丟棄之1包，總計2 包、驗後
    含袋重2.23公克）、NOKIA牌手機1支（序號：000000000000
     000號，含門號0000-000000號SIM卡1張）、BENQ牌手機1支
    （序號000000000000000號，含門號0000-000000 號SIM卡1
    張）、G-PLUS手機1支（序號：000000000000000號，含門號
    00 00-000000號SIM卡1張）、紀錄卡1張、0000000000號SIM
    卡存卡1張、安非他命玻璃吸食器1支。
三、案經臺灣臺中地方法院檢察署檢察官指揮臺中縣警察局烏日
    分局循線查獲，並經該分局報告臺灣臺中地方法院檢察署檢
    察官偵查起訴。
    理  由
甲、有關證據能力部分：
一、按被告以外之人於審判外之言詞或書面陳述，除法律有規定
    者外，不得作為證據。被告以外之人於偵查中向檢察官所為
    之陳述，除顯有不可信之情況者外，得為證據。被告以外之
    人於審判外之陳述，雖不符前4條之規定，而經當事人於審
    判程序同意作為證據，法院審酌該言詞陳述或書面陳述作成
    時之情況，認為適當者，亦得為證據。當事人、代理人或辯
    護人於法院調查證據時，知有第159條第1項不得為證據之情
    形，而未於言詞辯論終結前聲明異議者，視為有前項之同意
    ；刑事訴訟法第159條第1項、第159條之1第2項、第159條之
    5分別定有明文。本件證人溫士榮、錢進順、鄭欽仁等人於
    警詢中之證述，雖屬被告以外之人於審判外之言詞陳述，然
    因檢察官、被告及其辯護人均未於言詞辯論終結前聲明異議
    ，本院復審酌該言詞證述，均係由證人溫士榮、錢進順、鄭
    欽仁等人出於自由意識而陳述，並無非法取證之情況，依刑
    事訴訟法第159條之5之規定，認上開證人溫士榮、錢進順、
    鄭欽仁等人於警訊所為之證述，得採為認定本件犯罪事實所
    憑之證據。
二、另關於證人溫士榮、錢進順、鄭欽仁等人於96年8月7日於偵
    查中向檢察官所為證述，雖係被告以外之人於審判外之言詞
    陳述，為傳聞證據，然其等於偵查中向檢察官所為證述，均
    經依法具結，且本院審酌證人溫士榮、錢進順、鄭欽仁等人
    言詞證述，均係出於自由意識下所為之陳述，且渠等於偵查
    中之證詞，亦無顯不可信之情況，依刑事訴訟法第159條之1
    第2項規定，證人溫士榮、錢進順、鄭欽仁等人於偵查中所
    為之證述，亦有證據能力。
三、次按有事實足認被告或犯罪嫌疑人有最輕本刑為3年以上有
    期徒刑之罪嫌，並危害國家安全或社會秩序情節重大，而有
    相當理由可信其通訊內容與本案有關，且不能或難以其他方
    法蒐集或調查證據者，得發通訊監察書。通訊監察書，偵查
    中由檢察官依司法警察機關聲請或依職權核發，審判中由法
    官依職權核發。修正前通訊保障及監察法第5條第1項第1款
    、第2項分別定有明文。查本件於通訊保障及監察法修正施
    行前，業經員警依當時之規定聲請對於被告甲○○所持用之
    門號0000-000000號行動電話實施通訊監察，再經臺灣台中
    地方法院檢察署核准在案，此有詳載聲監案號、案由、監察
    電話、對象之臺灣台中地方法院檢察署通訊監察書及電話附
    表（見台中縣警察局烏日分局96年3月29日中縣烏警偵字第
    0960001460號刑案偵查卷宗第1至4頁）在卷可憑，嗣員警再
    依通訊監察所得製作通訊監察譯文，而被告及其辯護人經原
    審及本院合法調查並予提示後，對譯文內容亦不爭執，是依
    法該通訊監察之譯文，應具有證據能力。
乙、有罪部分（即有關販賣第一、二級毒品部分）：
一、認定犯罪事實所憑之證據及理由：
    訊據上訴人即被告甲○○（下稱被告）矢口否認有何販賣第
    一級毒品海洛因及第二級毒品甲基安非他命之犯行，辯稱：
    伊與本案證人溫士榮、錢進順、鄭欽仁、「阿裕」之男子等
    人間均有施用毒品之行為，彼此間是合資一起購買海洛因或
    甲基安非他命供吸食使用而已，伊並未販賣海洛因或甲基安
    非他命予溫士榮、錢進順、鄭欽仁、「阿裕」之男子等人云
    云。經查：
（一）附表一至附表五所示之犯罪事實認定之證據及理由：
    (1)本件通訊監察書監聽之0000-000000號（申請名義人為：
      蔣盈秀，監聽日期自96年2月9日至同年3月9日止）、0000
      -000000號（申請名義人為：潘惠君，監聽日期自96年2月
      9日至同年4月9日止）之行動電話，有臺灣台中地方法院
      檢察署96年2月9日96年中檢惠忠聲監字第000223號通訊監
      察書及同年3月9日96年中檢惠忠聲監（續）字第0003 33
      號通訊監察書暨所附之通訊監察書電話附表、調閱查詢單
      等在卷可憑（見台中縣警察局烏日分局96年3月29日中縣
      烏警偵字第0960001460號刑案偵查卷宗第1至6頁）；又於
      96年3月28日下午16時20分許，在臺中縣霧峰鄉○○路301
      巷19號住處前，查獲被告所使用之NOKIA牌手機1支（序號
      ：000000000000000號，含門號0000-000000號SIM 卡1張
      ）、BENQ牌手機1支（序號000000000000000號，含門號00
      00-000000號SIM卡1張）之事實，亦有搜索扣押筆錄及扣
      押物品目錄表在卷可稽（見前開警卷第18至22頁），暨前
      開2支手機扣案足資佐證；堪認被告所持有之前開2支行動
      電話，於前開監聽期間內係經合法之監聽，且該電話所為
      之通聯記錄及譯文之內容，均是由被告所為無訛。
    (2)證人溫士榮以其持用之0000-000000號行動電話於96年2月
      14日上午11時38分16秒撥打被告持用之0000-000000號行
      動電話，通話內容為：「（溫）：陳仔，2張。（被告）
      ：好，你在哪裡？（溫）：我在霧峰。（被告）：來磁場
      汽車旅館這。」；又於同日上午11時57分2秒再次撥打給
      被告，通話內容為：「（溫）：擱2張啦。（被告）：怎
      麼不一次講。（溫）多用一點啦，要拿4千呢。在那邊等
      我，我在福星路。（被告）：在中正路上光眼鏡那邊。」
      ，有通訊監察譯文、證人溫士榮持用之0000-000000號行
      動電話門號通聯調閱查詢單各1份在卷可佐（見前開警卷
      第52、第55頁）；並參酌證人溫士榮於警訊中證稱：「（
      問：於96年2月14日11時38分及同日11時57分你是否有使
      用門號0000-000000打電話給綽號小明之男子所使用的門
      號0000-000000，購買一級毒品海洛因？你如何向他表示
      購買毒品？）答：有的。一千或是一張等用語。」，並確
      實指認綽號小明之男子即為被告等情（見前開警卷第38頁
      至39頁）；嗣於偵查中證稱：我是用0000-000000號手機
      跟我的毒品來源甲○○手機聯絡，2張及再2張均是指2千
      元，交易之地點有在「磁場汽車旅館」，還有在霧峰鄉○
      ○路，在警察局電腦螢幕上顯示被告的彩色檔案照片，畫
      面很清晰，可以確認賣給我毒品的人就是被告等語（見96
      年度偵字第8408號卷第199頁）；又於原審審理中證稱：
      96 年2月14日以其持用之0000-000000號電話聯絡被告購
      買海洛因2次，價格各為2千元，電話中說「2張」就是要
      購買2 千元的意思，這2次我都有拿到毒品，同一天我總
      共買了4 千元，當時約在霧峰鄉的「磁場汽車旅館」等語
      （見原審卷第171頁）。經核證人溫士榮前開所為證述之
      內容，就有關交易海洛因之時間、地點、金額、數量等均
      相符，且與前開電話監聽譯文所顯示之內容正好吻合，堪
      認證人溫士榮前開證述之情形，應與事實相符，並具有憑
      性信。至證人溫士榮於原審審理中雖證稱：伊是跟被告一
      起購買毒品云云；惟此項證述之內容除與其在警、偵訊中
      證述之內容不符外，且與前開監聽譯文之內容亦不符，故
      本院認證人溫士榮於原審審理中所為前開證述之內容，應
      是事後迴護被告之詞，難以採認。故本院認定被告確實有
      於附表一至附表二所示之時、地，先後2次，每次販賣2千
      元之第一級毒品海洛因予證人溫士榮無訛。
    (3)證人錢進順以其持用林慧鳳（即錢進順之嫂嫂）名義申請
      之0000-000000號行動電話於96年2月25日下午6時42分37
      秒撥打被告持用之0000-000000號行動電話，通話內容為
      ：「（錢）：小閩。（被告）：你是誰？（錢）：土豆。
      （被告）：哪個土豆？（錢）：之前在雅虎有跟嫂子拿的
      那一個。（被告）：那是誰？（錢）：你是有沒有在處理
      ？（被告）：你是誰總要問清楚。（錢）：之前在雅虎拿
      過一次5百。（被告）：你多久會到？（錢）：10分鐘。
      （被告）：有夠嗎？（錢）：有啦。」，有通訊監察譯文
      、通聯記錄、調閱查詢單各1份及戶籍資料等在卷可佐（
      見前開警卷第98至102頁、第55頁）；並參酌證人錢進順
      於警訊中證稱：「（問：你是否知道行動電話0000-00000
      0登記何人所有？）答：我嫂嫂林慧鳳所有。」、「（問
      ：警方調查門號0000-000000號電話於96年2月25日6時42
      分打給綽號〈小明〉之男子的電話號碼0000-000000，內
      容為〈土豆、之前在雅虎有跟嫂子拿的那一個人、你是有
      沒有在處理、之前在雅虎那邊拿過一次5百〉，為何人所
      撥打？）答：我所撥打的。」、「（問：你打電話此通內
      容的意思代表為何？）答：我是想跟綽號〈小明〉之男子
      購買一級毒品海洛因，因為不太熟，透過朋友介紹，才知
      道他的電話號碼。」、「（問：你此通電話聯繫後，是否
      有跟綽號〈小明〉之男子交易購買到毒品？購買多少毒品
      ？購買何種毒品？）答：有的。價值5佰元的毒品。我買
      一級毒品海洛因。」，並確實指認綽號小明之男子即為被
      告等情（見前開警卷第92頁至94頁、第97頁）；嗣於偵查
      中證稱：我是用我大嫂的0000-000000號手機跟我的毒品
      來源甲○○手機聯絡，他的電話號碼為0000-000000號，
      前開通話譯文是我跟購買毒品對象之通話內容，我在警察
      局有看過被告的照片，確實是他賣毒品給我的；我都是用
      手機打被告的手機，由被告親自接電話，約好時間、地點
      、毒品種類、交易金額後，再由我親自前往約定的地點，
      由被告親自出面把毒品交給我；在警察局電腦螢幕上顯示
      被告的彩色檔案照片，畫面很清晰，可以確認賣給我毒品
      的人就是被告等語（見前開偵查201至202頁）；又於原審
      審理中證稱：我都是以我大嫂的手機與被告0000-000000
      號手機聯絡，96年2月25日18時42分的通聯記錄，是我與
      被告間的通話，該次聯繫是為了購買毒品，該次我購買5
      佰元，是在霧峰雅虎遊藝場拿的等語（見原審卷第176至
      177頁）。經核證人錢進順前開所為證述之內容，就有關
      交易海洛因之時間、地點、金額、數量等均相符，且與電
      話監聽譯文所顯示之內容亦吻合，堪認證人錢進順前開證
      述之情形，應與事實相符，並具有憑性信。雖證人錢進順
      於原審審理中就96年2月25日當天所購買毒品之數量及價
      格，先後有5佰元及1千數量之海洛因不同之證述內容，惟
      本院審酌證人錢進順製作警訊筆錄之時間，係在96年3月2
      3日，距離購買毒品之日期僅1個月餘，相較於其在原審審
      理中作證之日期為97年1月16日，距離該次購買毒品之日
      期已有10個多月而言，本院認證人錢進順在警訊中所製作
      之筆錄，較接近該次通聯記錄及購買毒品之時間，依人之
      記憶而言，對於距離時間較近之事情，記憶應較為深刻、
      清晰，並與事實較為接近而為可採，故本院認定96年2月
      25 日當天證人錢進順向被告所購買之毒品，應為5佰元數
      量之海洛因。至證人錢進順於原審審理中雖證稱：伊是請
      被告幫忙購買毒品海洛因云云；惟此項證述之內容除與其
      在警、偵訊中證述之內容不符外，且與前開監聽譯文之內
      容不相符合，故本院認證人錢進順於原審審理中所為前開
      證述之內容，應是事後迴護被告之詞，難以採認。故本院
      認定被告確實有於附表三所示之時、地，販賣1次5佰元數
      量之第一級毒品海洛因予證人錢進順。另有關監聽譯文中
      所顯示之通話內容為：「之前在雅虎有跟嫂子拿的那一個
      」、「之前在雅虎拿過一次5百。」等語，係指證人錢進
      順該次所買得之海洛因，向被告之嫂子所購得，並非自被
      告處取得，因此，所謂之前在雅虎販賣海洛因之犯罪事實
      部分，即與被告無關，附此敘明。
    (4)又證人鄭欽仁以其持用之0000-000000號行動電話於96年2
      月16日上午5時14分55秒撥打被告持用之0000-000000號行
      動電話，通話內容為：「（鄭）：小閩，我超1張。（被
      告）：好。（鄭）：在哪裡？（被告）：霧峰興農。（鄭
       ）：霧峰興農在哪裡？（被告）土虱輝這邊。」，有通
      訊監察譯文、證人鄭欽仁持用之0000000000號行動電話門
      號通聯調閱查詢單、戶籍資料等各1份在卷可佐（見前開
      警卷第115至117頁）；並參酌證人鄭欽仁於警訊中證稱：
      「（問：警方調查門號0000-000000於96年2月16日05時14
      分撥打給門號0000-000000，通話內容為〈小明，我要1張
      ，好，在哪裡，霧峰興農，霧峰興農在哪裡，土虱輝這裡
      〉代表什麼意思？）答：我記得這一通電話是我朋友想跟
      綽號〈小明〉之男子購買2級毒品安非他命所撥打的，當
      時我在場，我也陪同朋友前往交易購買毒品。」、「（問
      ：你所稱的朋友是何人？）答：我只知道綽號〈阿裕〉，
      住大里市○○路60巷附近。」、「（問：你此通電話聯繫
      後，是否有跟綽號〈小明〉之男子交易購買到毒品？購買
      多少毒品？購買何種毒品？）答：有的。價值1千元的毒
      品。我陪同朋友一起去買二級毒品安非他命。」、「（問
      ：你是否有向綽號〈小明〉之男子購買過二級毒品安非他
      命？）答：我自己有向綽號〈小明〉之男子購買過1次二
      級毒品安非他命，為1千元。」、「（問：你在何時、何
      地與綽號〈小明〉之男子購買過二級毒品安非他命？）答
      ：96年2月初晚上零時30分在台中縣霧峰鄉○○路（亞虎
      遊藝場）交易購買1千元安非他命，都是我主動打電話給
      綽號〈小明〉之男子要向他購買毒品，他會告知我交易地
      點。」、「（問：購買二級毒品安非他命時，是否為綽號
      〈小明〉之男子親自與你交易買賣毒品？）答：是的。」
      、「（問：毒品價錢數量及單位如何計算？）答：1小包1
      千元，他會先分裝好。」，並確實指認綽號小明之男子即
      為被告等情（見前開警卷第110頁至112頁、第114頁）；
      嗣於偵查中證稱：我是用0000-000000號手機跟我的毒品
      來源甲○○手機聯絡，他的電話號碼為0000-000000 號，
      前開通話譯文是我跟購買毒品對象之通話內容，我在警察
      局有看過被告的照片，確實是他賣毒品給我的；總共向被
      告買2次，第1次在96年2月間買1千元安非他命，約在台中
      縣霧峰市區台灣銀行附近，第2次在台中縣霧峰中正路上
      跟被告買1千元安非他命；我都是用我的手機打被告的手
      機，由被告親自接電話，約好時間、地點、毒品種類、交
      易金額後，再由我親自前往約定的地點，由被告親自出面
      把毒品交給我；在警察局電腦螢幕上顯示被告的彩色檔案
      照片，畫面很清晰，可以確認賣給我毒品的人就是被告等
      語（見前開偵查第200頁）；又於原審審理中證稱：總共
      跟被告購買2次安非他命，1次自己在台中縣霧峰鄉○○路
      （亞虎遊藝場）向被告購買1千元安非他命，1次陪同朋友
      〈阿裕〉在霧峰鄉一間銀行附近，向被告購買1千元安非
      他命；購買這2次安非他命都是被告本人交貨的，錢都是
      交給被告，被告交毒品給〈阿裕〉時我有在場，錢是〈阿
      裕〉交給被告的；96年2月16日凌晨5時14分電話譯文，是
      我與被告通話的內容，所謂1張就是1千元，我所謂向被告
      購買2次，其中1次包括跟〈阿裕〉這1次等語（見原審卷
      第80至83頁）。經核證人鄭欽仁於前開所為證述之內容中
      有關與被告交易毒品安非他命之次數、金額、數量、方式
      等情節，前後之證詞均屬一致，且與電話監聽譯文所顯示
      之內容吻合；且參酌被告於原審審理中亦供稱：第1次交
      易地點我忘記了，第2次是在雅虎遊藝場沒錯，我是有認
      識叫〈阿裕〉的人，〈阿裕〉有拿錢給我等語（見原審卷
      第84頁），顯然被告亦承認有2次分別交付安非他命予證
      人鄭欽仁及〈阿裕〉之人部分之情節相符；雖證人鄭欽仁
      第1次向被告購買毒品安非他命之行為，並無電話通聯記
      錄可資佐證，然因該次之交易行為係在96年2月初發生，
      該時警方尚未對被告所使用之0000-000000號行動電話實
      施監聽（按監聽之日期係自96年2月9日起，詳如前述），
      因此，尚不足以證人鄭欽仁與被告間之第一次交易行為，
      未有電話通聯記錄可加以比對，即認為證人鄭欽仁此部分
      之證述證據力不足，而為被告有利之認定，反而因未有通
      聯記錄及譯文可資比對，更足以認定證人鄭欽仁所證述之
      第一次交易毒品之時間，與事實相符（因被告亦承認有此
      次交付安非他命予證人鄭欽仁之行為，僅辯稱係幫忙調安
      非他命而已，並非買賣）。依上所述，堪認證人錢進順前
      開證述之情形，應與事實相符，並具有憑性信。至證人鄭
      欽仁於前開證述內容中，就該2次交易毒品海洛因之時間
      、地點，雖有互為倒置之情形（即第1次與第2次之購買時
      間、地點互相對換）存在，惟本院認為證人鄭欽仁於警訊
      中之證詞較接近事實發生之時點，當時之記憶應較為清晰
      、確定，且本院參酌前開電話通聯記錄及譯文，經查並無
      證人鄭欽仁以0000-000000號行動電話，於96年2月16日上
      午5時14分以後至監聽完畢之日止（此期間仍屬監聽時間
      內），有再撥打被告所持用之0000-000000號行動電話之
      通聯記錄，此更足以認定證人鄭欽仁就此部分之證述，應
      以警訊所證述之內容較為正確，因此證人鄭欽仁就該2次
      交易毒品海洛因之時間、地點之證述，應以附表四至附表
      五所記載者為正確，附此說明。
    (5)扣案之疑似海洛因之白色粉末18包，經送法務部調查局鑑
      定果，均含海洛因成分，合計淨重4.28公克，空包裝總重
      4.61公克，純度31.24％，有法務部調查局96年4月27日調
      科壹字第09623036980號鑑定書影本在卷可稽（見偵查卷
      第17-1頁）；又扣案之白色或無色透明結晶性粉末2包，
      經送行政院衛生署管制藥品管理局鑑定結果，檢出甲基安
      非他命成分，總重（含包裝）2.244公克，驗餘重（含包
      裝）2.23公克，有行政院衛生署管制藥品管理局管檢字第
      0960004065號鑑定書在卷可佐（見偵查卷第26頁）；此外
      ，並有被告所持用之NOKIA牌手機1支（序號：0000000000
      00000號，含門號0000-000000號SIM卡1張）扣案可資佐證
      。
    (6)綜上所述，被告前開所為之辯詞，係屬卸責之詞，難以採
      信；本件事證已臻明確，被告確實有前開販賣第一級毒品
      海洛因，及販賣第二級毒品甲基安非他命之犯行，即堪予
      認定。
（二）按販賣毒品之所謂販賣行為，係行為人基於營利之目的，
      而販入或賣出毒品而言。販賣毒品者，其主觀上須有營利
      之意圖，且客觀上有販賣之行為，即足構成，至於實際上
      是否已經獲利，則非所問。又以政府為杜絕毒品之氾濫，
      對於查緝施用及販賣毒品之工作，無不嚴加執行，販賣毒
      品罪又係重罪，設若無利可圖，衡情一般持有毒品之人當
      無輕易將所持有之海洛因、甲基安非他命轉讓他人而甘冒
      於再次向他人購買時，有被查獲移送法辦危險之理。且毒
      品海洛因、甲基安非他命可任意分裝或增減其份量，而每
      次買賣之價量，亦隨時隨雙方關係之深淺、當時之資力、
      需求程度及對行情之認知等因素，機動的調整，因之販賣
      之利得，除經坦承犯行，或價量均臻明確外，委難察得實
      情，職是之故，縱未確切查得販賣賺取之實際差價，但除
      別有事證，足認係按同一價格轉讓，確未牟利外，尚難執
      此認非法販賣之事證有所不足，致知過坦承者難辭重典，
      飾詞否認者反得逞僥倖，而失情理之平。本件雖因證人溫
      士榮、錢進順、鄭欽仁及綽號「阿裕」之男子等人無法明
      確指明其等所購買之海洛因、甲基安非他命每包重量係多
      少，本院亦未能明確查出被告販入售出之價差、量差，然
      依前揭說明，被告倘非具營利意圖，衡情其自可對上揭購
      毒者告知毒品之購買來源，由上揭購毒者自行前往購買已
      足，當無必要多次與上揭購毒者以現金之方式交易，被告
      顯具有意圖營利販賣海洛因、甲基安非他命之犯意，亦堪
      認定。
（三）綜上所述，本件被告確實有基於營利之意圖，而為前開販
      賣海洛因及甲基安非他命之行為自明。本件事證至為明確
      ，被告犯行堪以認定，應依法論科。
二、對被告論罪及科刑之說明：
（一）按毒品危害防制條例第2條第2項第1款、第2款規定，海洛
      因係屬列管之第一級毒品，甲基安非他命係屬列管之第二
      級毒品，不得非法持有及販賣。是核被告所為，係犯毒品
      危害防制條例第4條第1項之販賣第一級毒品海洛因罪，及
      同條例第4條第2項之販賣第二級毒品甲基安非他命罪。被
      告為販賣而持有毒品海洛因及之甲基安非他命低度行為，
      均應為販賣之高度行為所吸收，不另論罪。起訴書中：(1)
      有關被告於附表三所示販賣第一級毒品海洛因予證人錢進
      順部分，就有關販賣所得之金額記載為1千元，容屬有誤
      ，應由本院逕予更正為5佰元（本件犯罪之基本事實同一
      ）；(2)被告於96年2月間（即96年2月16日），在台中縣霧
      峰鄉台灣銀行附近，販賣1千元數量之海洛因予證人鄭欽
      仁之記載，應更正為綽號「阿裕）之男子（此次販賣海洛
      因之對象雖有不同，然所為販賣之事實，仍屬同一，本院
      自得竟予更正被告販賣之對象），併予說明。
（二）次按94年2月2日修正公布，而於95年7月1日施行之刑法，
      基於刑罰公平原則之考量，杜絕僥倖之犯罪心理，並避免
      易致鼓勵犯罪之誤解，已刪除第56條連續犯之規定。而刑
      法上所謂集合犯是指立法者所制定之犯罪構成要件中，本
      就預定有數個同種類之行為將反覆實行之犯罪而言，是將
      各自實現犯罪構成要件之多數行為，解釋為集合犯，而論
      以一罪。是以對於集合犯，必須從嚴解釋，以符合立法者
      之意向。且被告販賣第一級毒品及第二級毒品，主觀上難
      認出於一次決意，其販賣第一級毒品及第二級毒品之行為
      ，依社會通念，修法後應認為數罪之評價，始符刑罰公平
      原則（最高法院96年度臺上字第3531號判決意旨參照）。
      本件被告所犯上開販賣第一級毒品海洛因及第二級毒品甲
      基安非他命各罪，犯意各別，時間及地點不同，行為互殊
      ，均應按販賣之次數予分論併罰（即應各按販賣毒品之次
      數加以論罪數）。
（三）再被告前曾犯贓物罪，經法院判處有期徒刑4月確定，又
      曾因違反毒品危害防制條例案件，經法院分別判處有期徒
      刑1年2月、5月確定，上開3罪經合併定應執行刑為1年8月
      ，甫於92年2月12日執行完畢，此有臺灣高等法院被告前
      案紀錄表在卷可按，其受此有期徒刑執行完畢後，5年以
      內再故意犯本件有期徒刑以上之罪，各應依刑法第47條第
      1項之規定，論以累犯，分別就：(1)毒品危害防制條例第4
      條第1項之罪中之併科罰金部分加重其刑，至法定本刑為
      死刑、無期徒刑部分則依法不得加重其刑；(2)同條例第4
      條第2項之罪中之有期徒刑及併科罰金部分加重其刑，至
      法定本刑為無期徒刑部分則依法不得加重其刑。
（四）又按販賣第一級毒品罪之法定刑為死刑或無期徒刑，而販
      賣第二級毒品罪之法定刑為無期徒刑或7年以上有期徒刑
      ，然同為販賣第一級毒品或第二級毒品之人，其原因動機
      不一，犯罪情節未必盡同，或有大盤毒梟者，亦有中、小
      盤之分，甚或僅止於吸毒者友儕間為求互通有無之有償轉
      讓者亦有之，其販賣行為所造成危害社會之程度自屬有異
      ，法律科處此類犯罪，所設之法定最低本刑卻同為「死刑
      或無期徒刑」（販賣第一級毒品部分），或「無期徒刑或
      7年以上有期徒刑」（販賣第二級毒品部分），不可謂不
      重。於此情形，倘依其情狀處以較輕之徒刑，即足以懲儆
      ，並可達防衛社會之目的者，自非不可依客觀之犯行與主
      觀之惡性二者加以考量其情狀，是否有可憫恕之處，適用
      刑法第59條之規定酌量減輕其刑，期使個案裁判之量刑，
      能斟酌至當，符合比例原則。本件被告販賣第一級毒品及
      第二級毒品之數量及次數均不多，且販賣之時間不長，而
      每次販賣之數量及所得均不多，顯見其販賣之數量及獲取
      之利益均非龐大，尚非惡性極重之大毒梟，倘就所犯販賣
      第一級毒品罪部分，予以宣告法定最低度刑期無期徒刑，
      或對所犯販賣第二級毒品罪部分，予以宣告法定最低度刑
      期有期徒刑7年，均仍嫌過重，尚難謂符合罪刑相當性及
      比例原則，更無從與大毒梟之惡行有所區隔，客觀上足以
      引起一般之同情，其犯罪情狀尚有可憫之處，所犯上開販
      賣第一級毒品罪及販賣第二級毒品罪之各罪，爰均依刑法
      第59條規定，酌量減輕其刑。
（五）原審判決以被告罪證明確，就被告前開所犯之販賣第一級
      毒品海洛因及第二級毒品甲基安非他命部分予以論罪科刑
      ，固非無見，惟有下列違誤之處：（一）原審判決認定被
      告所犯前開之販賣第一級毒品海洛因及第二級毒品甲基安
      非他命之犯行，應各自成立集合犯，僅分別論以一罪，其
      有關法律之適用，容有違誤；（二）就以列應為被告販賣
      第一級毒品海洛因罪及販賣第二級毒品甲基安非他命罪為
      無罪諭知部分，原審竟認定該些犯行應分別成立集合犯，
      而以一罪論，或應為不另為無罪諭知，均有未當，理由詳
      如後述；（三）原審判決認定被告於96年2月間販賣價值5
      佰元予證人錢進順部分之犯行，係未經檢察官起訴，而依
      集合犯之意旨，將被告此部分之犯行，一併予以審理，亦
      有認定不當之處，理由詳如前述。本件被告仍執前詞，否
      認有前開販賣第一級毒品海洛因及第二級毒品甲基安非他
      命之犯行而提起上訴，雖均為無理由，惟原審判決有關被
      告販賣第一級毒品海洛因罪及販賣第二級毒品甲基安非他
      命罪部分，既有上揭可議之處，即屬無可維持，自應由本
      院將原審判決此部分及定應執行刑部分予以撤銷改判。爰
      審酌被告明知毒品海洛及甲基安非他命因具有成癮性，服
      用後會產生依賴性且戒除不易，仍無視於國家防制毒品危
      害之禁令販賣毒品予他人，對社會安全產生之危害非輕，
      及販賣之次數、數量、所得金額，暨被告犯後態度不佳，
      未見悔意等一切情狀，分別量處如附表壹至附表伍所示之
      刑。又現行刑法已修正廢除連續犯規定，為達罰當其罪，
      符合罪刑相當之目的，自不宜以原有連續犯量刑標準之舊
      思維，為數罪併罰定執行刑之依據，本院考量被告先後共
      計販賣第一級毒品及第二級毒毒品共5次，合計販出之對
      象僅4人，販出毒品之數量及價格均不多，總共販毒所得
      僅為4500元等情狀，定其應執行刑為有期徒刑21年，以示
      懲儆。
（六）查，海洛因及甲基安非他命分別係毒品危害防制條例第2
      條第2項第1款、第2款規定之第一、二級毒品，扣案之海
      洛因18包（驗餘淨重4.28公克）及甲基安非他命2包（驗
      餘含袋重2.23公克），應依同條例第18條第1項前段之規
      定沒收銷燬之（有關甲基安非他命之包裝，因與甲基安非
      他命無法析離，而同視為毒品）。扣案之海洛因包裝袋18
      個（重4.61公克），具有防止海洛因裸露、逸出及潮濕之
      功用，並便於攜帶，係被告所有供其販賣海洛因所用之物
      ，且法務部調查局鑑定時既將該包裝袋與海洛因分別秤重
      ，有上開鑑定通知書可佐，足認與扣案之海洛因並無不可
      析離之關係，自應依毒品危害防制條例第19條第1項之規
      定宣告沒收。又扣案之NOKIA牌手機1支（序號0000000000
      00000號，含門號0000-000000號SIM卡1張），係被告所有
      （該門號雖非以被告之名義申請，然被告於本院97年4月
      23 日審理中已供承該手機含SIM卡1張，係其所有之物，
      自應認定為被告所有之物。）供犯罪所用之物；販賣海洛
      因所得之現金2500元及販賣甲基安非他命所得之現金2千
      元，均係被告因犯罪所得之財物，已如前述，應均依同法
      第19條第1項之規定宣告沒收，所得現金部分如不能沒收
      時，應以被告之財產抵償之。至扣案之BENQ牌手機1支（
      序號000000000000000號，含門號0000-000000號SIM卡1張
      ）、G-PLUS手機1支（序號：000000000000000號，含門號
      0000-000000號SIM卡1張）、紀錄卡1張、0000000000號
      SIM卡存卡1張、安非他命玻璃吸食器1支，並無證據可資
      證明係供被告犯本案所用之物，而與本案無關，爰不併予
      宣告沒收，附此敘明。
丙、無罪部分（即有關販賣第一、二級毒品部分）：
一、公訴意旨略以：被告意圖營利，於：（一）被告自96年1月
    間某日起至96年2月間某日止，在台中縣霧峰鄉○○路、「
    磁場汽車旅館」等處，至少販賣海洛因10次給溫士榮部分，
    就本院所認定之2次（即附表一至附表二部分）以外之8次販
    賣賣海洛予溫士榮之犯行部分；（二）被告於96年2月間，
    在台中縣霧峰鄉○○路國泰大樓旁，販賣1千元之海洛因予
    錢進順之犯行部分；均涉有毒品危害防制條例第4條第1項之
    販賣毒品海洛因之犯嫌云云。
二、按犯罪事實應依證據認定之，無證據不得認定犯罪事實；又
    不能證明被告犯罪者，應諭知無罪之判決，刑事訴訟法第15
    4條第2項、第301條第1項分別定有明文。又刑事訴訟法上所
    謂認定犯罪事實之證據，係指足以認定被告確有犯罪行為之
    積極證據而言，該項證據自須適合於被告犯罪事實之認定，
    始得採為斷罪資料；如未能發現相當證據，或證據不足以證
    明，自不能以推測或擬制之方法，以為裁判之基礎，最高法
    院29年上字第3105號、40年台上字第86號分別著有判例可資
    參照。另按「刑事訴訟法第161條已於民國91年2月8日修正
    公布，並於92年9月1日施行，其第1項規定：檢察官就被告
    犯罪事實，應負舉證責任，並指出證明之方法。因此，檢察
    官對於起訴之犯罪事實，應負提出證據及說服之實質舉證責
    任。倘其所提出之證據，不足為被告有罪之積極證明，或其
    指出證明之方法，無從說服法院以形成被告有罪之心證，基
    於無罪推定之原則，自應為被告無罪判決之諭知。且認定不
    利於被告之事實，須依積極證據，苟積極證據不足為不利於
    被告事實之認定時，即應為有利於被告之認定，更不必有何
    有利之證據（最高法院30年上字第816號判例意旨參照）。
    又事實審法院對於證據之取捨，依法雖有自由判斷之權，然
    積極證據不足證明犯罪事實時，被告之抗辯或反證縱屬虛偽
    ，仍不能以此資為積極證據應予採信之理由（最高法院30年
    上字第482號判例意旨參照）。而認定犯罪事實所憑之證據
    ，雖不以直接證據為限，間接證據亦包括在內；然而無論直
    接或間接證據，其為訴訟上之證明，須於通常一般之人均不
    致有所懷疑，而得確信其為真實之程度者，始得據為有罪之
    認定，若其關於被告是否犯罪之證明未達此程度，而有合理
    性之懷疑存在時，致使無形成有罪之確信，依罪證有疑，利
    於被告之證據法則，即不得遽為不利被告之認定（最高法院
    76年台上字第4986號判例意旨參照）。
三、本案公訴人認被告涉犯上開罪嫌，無非以下列證據為據：（
    一）證人溫士榮、錢進順於警、偵訊中之證述；（二）扣案
    被告所使用之門號0000-000000號行動電話（內含同門號經
    片卡），與該門號之通訊監察書及譯文，暨被告及證人溫士
    榮、錢進順所使用之行動電話之門號申辦人資料；（三）扣
    案之海洛因18包，及法務部調查局96年4月27日調科壹字第
    09623036980號鑑定書等為其主要論據。訊據被告堅詞否認
    有前開販賣第一級毒品海洛因予證人溫士榮、錢進順之犯行
    。經查：
（一）證人溫士榮於警訊中證稱：其自96年2月26日起至96年3月
      18日止，陸陸續續向被告購買海洛因14次左右，每次購買
      之金額都是1千元，我都是用0000-000000號手機與被告00
      00-000000號手機聯絡購買毒品之事宜等語（見警卷第37
      頁）；嗣於偵查中證稱：從96年1月間起至同年2月間向被
      告購買海洛因10次，每次都買1千至2千元，我都是用0000
      -000000號手機與被告0000-000000號手機聯絡購買毒品之
      事宜等語（見偵查卷第198至199頁）；又於原審審理時證
      稱：於96年1月至3月間，我與被告一起購買毒品2次，請
      被告幫我購買毒品5次，每次都買1千元；還有96年2 月14
      日購買2次，每次2千元等語（見原審卷第166至172頁）。
      經核證人溫士榮前開證詞以觀，其就向被告購買海洛因之
      時間、次數、金額等前後說明不一，因此，證人溫士榮此
      部分之證詞已見可疑之處？又證人溫士榮既均是是以0000
      -000000號手機與被告0000-000000號手機聯絡購買毒品之
      相關事宜，則被告0000-000000號手機在證人所證述購買
      海洛因之期間，為何除了96年2月14日之通聯記錄外，並
      無其他期日通聯之情形發生，此部分亦與其證述之內容，
      難認為相合。故證人溫士榮此部分證述之內容即有瑕疵可
      指之處，尚難據採為不利被告證據之認定。
（二）又證人錢進順於警訊中證稱：之前我僅跟被告買過海洛因
      1次，96年2月25日那次通電話後，有跟被告買5佰元的海
      洛因等語（見警卷第94頁）；嗣於偵查中證稱：我是用我
      大嫂0000-0000000號手機與被告0000-000000號手機聯絡
      購買毒品之事宜，96年2月間總共跟被告買過2次海洛因，
      每次價格為1千元等語（見偵查卷第201頁）；又於原審審
      理時證稱：我跟被告買過海洛因3次，2次在霧峰鄉雅虎遊
      藝場，1次在遊藝場旁邊的7-11（即國泰大樓旁）；第1次
      5佰元，第2、3次各為1千元等語（見原審卷第174至176
      頁）。經核證人錢進順前開證詞以觀，其就向被告購買海
      洛因之次數、金額等前後說明不一，因此，證人錢進順之
      證詞已見可疑之處？又證人錢進順既均是以0000-0000000
      號手機與被告0000-000000號手機聯絡購買毒品之相關事
      宜，則被告0000-000000號手機在證人所證述購買海洛因
      之期間內，為何除了96年2月25日之通聯記錄外，並無其
      他期日通聯之情形發生，此部分亦與其證述之內容並不相
      符，。故證人錢進順此部分證述之內容即有瑕疵可指之處
      ，亦難據採為不利被告證據之認定。
（三）扣案被告所使用之門號0000-000000號行動電話（內含同
      門號晶片卡），僅能證明被告有使用該電話為通聯而已，
      尚不足以認定被告有前開販賣毒品海洛因之犯行；又門號
      0000-0 00000號行動電話之通訊監察書及譯文，均無證人
      溫士榮、錢進順所證述被告有關前開販賣毒品海洛因之通
      聯資料及譯文可資比對，故亦無法以此做為證明被告有前
      開犯行之證據；另行動電話之門號申辦人資料僅能證明申
      辦該電話之人為何人，與被告是否有販賣毒品海洛因無關
      ；又扣案之海洛因18包，及法務部調查局96年4月27日調
      科壹字第096230369 80號鑑定書，故可證明被告持有該海
      洛因之事實，惟並無證據證明被告以此之海洛因做為前開
      販賣行為所用之物，亦即此部分之海洛因與被告是否涉嫌
      前開之販賣罪間，並無直接之關連性存在，亦不足採為不
      利被告證據之認定。
四、綜上所述，本件證人溫士榮、錢進順等人所證述之內容，既
    有瑕疵可指之處，尚不得驟以採為不利被告證據之認定；而
    其他之補強證據亦無法證明被告有起訴書所指此部分之犯行
    。本件公訴人所指上開證據，尚不足以證明被告有前開販賣
    第一、二級毒品予證人溫士榮、錢進順等人，且提出之證據
    既無法使本院就此部分形成被告有罪之確信，此外，復查無
    其他積極證據足以證明被告有此部分被起訴之犯行，是本件
    被告此部分犯罪不能證明，基於無罪推定之原則，自應為被
    告無罪判決之諭知。原審疏未詳查，對於被告遽為論罪（因
    認與前開經認定有罪之部分，分別有實質上一罪之集合犯關
    係，而僅各論以一罪），尚有未當，被告上訴意旨指摘原判
    決此部分不當，為有理由，應由本院將原判決此部分撤銷改
    判，爰為被告無罪之諭知（按公訴人係以各次販賣毒品之犯
    行，均應分別予以併罰之情形提起公訴）。
據上論斷，應依刑事訴訟法第369條第1項前段、第364條、第301
條第1項、第299條第1項前段，毒品危害防制條例第4條第1項、
第2項、第18條第1項前段、第19條第1項，刑法第11條、第47條
第1項、第51條第5款，判決如主文
本案經檢察官乙○○到庭執行職務。
中    華    民    國    97    年    5     月    7     日
            刑事第十一庭  審判長法  官  陳  朱  貴
                                法  官  胡  文  傑
                                法  官  何  志  通
上列正本證明與原本無異。
有罪部分得上訴。
無罪部分被告不得上訴，檢察官得上訴。
如不服本判決應於收受送達後十日內向本院提出上訴書狀，其未
敘述上訴之理由者並得於提起上訴後十日內向本院補提理由書（
均須按他造當事人之人數附繕本）。
                                書記官  高  麗  淇
中    華    民    國    97    年    5     月    7     日
 附表一：
┌─────┬────┬──────┬──────┬────┬───────────┐
│交易時間  │交易對象│  交易地點  │  交易物品  │金額（新│交  易  方  式        │
│          │        │            │            │臺幣）  │                      │
├─────┼────┼──────┼──────┼────┼───────────┤
│96年2月14 │溫士榮  │臺中縣霧峰  │海洛因1 包  │1千元   │溫士榮先後以其使用之門│
│日上午11時│        │鄉○○路    │            │        │號0000000000號行動電話│
│57分許    │        │            │            │        │撥打甲○○所使用之門號│
│          │        │            │            │        │0000000000號行動電話聯│
│          │        │            │            │        │絡購買海洛因事宜，再由│
│          │        │            │            │        │甲○○親自攜海洛因依約│
│          │        │            │            │        │交易。                │
├─────┴────┴──────┴──────┴────┴───────────┤
│此部分犯罪所得為新臺幣壹仟元。                                                    │
├─┬───────────────────────────────────────┤
│科│甲○○販賣第一級毒品，累犯，處有期徒刑拾伍年，從刑如附表六所示，販賣第一毒品所│
│刑│得新臺幣壹仟元沒收之，如全部或一部不能沒收時，以其財產抵償之。                │
│  │                                                                              │
└─┴───────────────────────────────────────┘
 附表二：
┌─────┬────┬──────┬──────┬────┬───────────┐
│交易時間  │交易對象│  交易地點  │  交易物品  │金額（新│交  易  方  式        │
│          │        │            │            │臺幣）  │                      │
├─────┼────┼──────┼──────┼────┼───────────┤
│96年2月14 │溫士榮  │臺中縣霧峰  │海洛因1 包  │1千元   │溫士榮先後以其使用之門│
│日上午11時│        │鄉「磁場汽車│            │        │號0000000000號行動電話│
│38分許    │        │旅館」      │            │        │撥打甲○○所使用之門號│
│          │        │            │            │        │0000000000號行動電話聯│
│          │        │            │            │        │絡購買海洛因事宜，再由│
│          │        │            │            │        │甲○○親自攜海洛因依約│
│          │        │            │            │        │交易。                │
├─────┴────┴──────┴──────┴────┴───────────┤
│此部分犯罪所得為新臺幣壹仟元。                                                    │
├─┬───────────────────────────────────────┤
│科│甲○○販賣第一級毒品，累犯，處有期徒刑拾伍年，從刑如附表六所示，販賣第一毒品所│
│刑│得新臺幣壹仟元沒收之，如全部或一部不能沒收時，以其財產抵償之。                │
│  │                                                                              │
└─┴───────────────────────────────────────┘
 附表三：
┌─────┬────┬──────┬──────┬────┬───────────┐
│交易時間  │交易對象│  交易地點  │  交易物品  │金額（新│交  易  方  式        │
│          │        │            │            │臺幣）  │                      │
├─────┼────┼──────┼──────┼────┼───────────┤
│96年2月25 │錢進順  │臺中縣霧峰  │海洛因1 包  │5百元   │錢進順以其使用之門號  │
│日        │        │鄉○○路「  │            │        │0000000000號行動電話撥│
│          │        │雅虎電子遊  │            │        │打甲○○所使用之門號09│
│          │        │戲場」      │            │        │00000000號行動電話聯絡│
│          │        │            │            │        │購買海洛因事宜，再由吳│
│          │        │            │            │        │閩明親自攜海洛因依約交│
│          │        │            │            │        │易。                  │
├─────┴────┴──────┴──────┴────┴───────────┤
│此部分犯罪所得為新臺幣伍佰元。                                                    │
├─┬───────────────────────────────────────┤
│科│甲○○販賣第一級毒品，累犯，處有期徒刑拾伍年，從刑如附表六所示，販賣第一毒品所│
│刑│得新臺幣伍佰元沒收之，如全部或一部不能沒收時，以其財產抵償之。                │
│  │                                                                              │
└─┴───────────────────────────────────────┘
 附表四：
┌─────┬────┬──────┬──────┬────┬───────────┐
│交易時間  │交易對象│  交易地點  │  交易物品  │金額（新│交  易  方  式        │
│          │        │            │            │臺幣）  │                      │
├─────┼────┼──────┼──────┼────┼───────────┤
│96年2月初 │鄭欽仁  │臺中縣霧峰  │甲基安非他命│1千元   │鄭欽仁先以其使用之0935│
│某日      │        │鄉○○路上  │1包         │        │870814號行動電話撥打吳│
│          │        │            │            │        │閩明所使用之0000000000│
│          │        │            │            │        │號行動電話聯絡購買甲基│
│          │        │            │            │        │安非他命事宜，再由吳閩│
│          │        │            │            │        │明親自攜甲基安非他命依│
│          │        │            │            │        │約交易。              │
├─────┴────┴──────┴──────┴────┴───────────┤
│此部分犯罪所得為新臺幣壹仟元。                                                    │
├─┬───────────────────────────────────────┤
│科│甲○○販賣第二級毒品，累犯，處有期徒刑肆年，從刑如附表七所示，販賣第二毒品所得│
│刑│新臺幣壹仟元沒收之，如全部或一部不能沒收時，以其財產抵償之。                  │
│  │                                                                              │
└─┴───────────────────────────────────────┘
 附表五：
┌─────┬────┬──────┬──────┬────┬───────────┐
│交易時間  │交易對象│  交易地點  │  交易物品  │金額（新│交  易  方  式        │
│          │        │            │            │臺幣）  │                      │
├─────┼────┼──────┼──────┼────┼───────────┤
│96年2月25 │綽號「阿│臺中縣霧峰  │甲基安非他命│1千元   │綽號「阿裕」之不詳姓名│
│日        │裕」之不│鄉臺灣銀行附│1包         │        │男子欲向甲○○購買甲基│
│          │詳姓名男│近          │            │        │安非他命，乃委由鄭欽仁│
│          │子      │            │            │        │以其使用0000000000號行│
│          │        │            │            │        │動電話撥打甲○○所使用│
│          │        │            │            │        │之0000000000號行動電話│
│          │        │            │            │        │聯絡購買甲基安非他命事│
│          │        │            │            │        │宜，再由甲○○親自攜甲│
│          │        │            │            │        │基安非他命依約交易。  │
│          │        │            │            │        │                      │
├─────┴────┴──────┴──────┴────┴───────────┤
│此部分犯罪所得為新臺幣壹仟元。                                                    │
├─┬───────────────────────────────────────┤
│科│甲○○販賣第二級毒品，累犯，處有期徒刑肆年，從刑如附表七所示，販賣第二毒品所得│
│刑│新臺幣壹仟元沒收之，如全部或一部不能沒收時，以其財產抵償之。                  │
│  │                                                                              │
└─┴───────────────────────────────────────┘
附表六：
┌──┬─────────────────────┬────────────────┐
│編號│物品名稱及數量                            │從    刑    之    諭    知      │
├──┼─────────────────────┼────────────────┤
│1   │扣案之第一級毒品海洛因（合計驗餘淨重4.28  │沒收銷燬之                      │
│    │公克）                                    │                                │
├──┼─────────────────────┼────────────────┤
│2   │扣案之供包裝編號1所示第一級毒品海洛因之包 │沒收之                          │
│    │裝袋拾捌個（空包裝總重4.61公克）          │                                │
├──┼─────────────────────┼────────────────┤
│3   │扣案之NOKIA牌手機壹支（序號000000000000000│沒收之                          │
│    │號，含門號0000000000號SIM卡壹張）         │                                │
└──┴─────────────────────┴────────────────┘
附表七：
┌──┬─────────────────────┬────────────────┐
│編號│物品名稱及數量                            │從    刑    之    諭    知      │
├──┼─────────────────────┼────────────────┤
│1   │扣案之第二級毒品甲基安非他命貳包（驗餘含袋│沒收銷燬之                      │
│    │重2.23公克，包裝袋與毒品已不能析離）      │                                │
├──┼─────────────────────┼────────────────┤
│2   │扣案之NOKIA牌手機壹支（序號000000000000000│沒收之                          │
│    │號，含門號0000000000號SIM卡壹張）         │                                │
└──┴─────────────────────┴────────────────┘


司法院資訊處製作；財團法人民間司法改革基金會備份。
